臺灣新竹地方法院刑事判決
111年度交易字第64號
公  訴  人  臺灣新竹地方檢察署檢察官
被      告  余信傑



上列被告因公共危險案件，經檢察官提起公訴（110年度偵字第1
2009號），被告於本院準備程序中，就被訴事實為有罪之陳述，
經告知被告簡式審判程序之旨，並聽取檢察官及被告之意見後，
本院裁定依簡式審判程序審理，判決如下：
    主  文
余信傑吐氣所含酒精濃度達每公升零點二五毫克以上而駕駛動力
交通工具，累犯，處有期徒刑玖月。
    事  實
一、余信傑明知飲酒後會使人動作變慢，思考力差，情緒起伏大
    ，步態不穩，肢體協調、平衡感與判斷力障礙度升高，致不
    能安全駕駛動力交通工具，且吐氣所含酒精濃度達每公升0.
    25毫克以上者，不得駕駛動力交通工具，竟於民國110年7月
    10日7時許，在位於新竹市中華大學旁之租屋處內飲用米酒
    數杯後，其吐氣所含酒精濃度已達每公升0.25毫克以上，猶
    基於酒後駕駛動力交通工具之犯意，自該處駕駛車牌號碼00
    0-0000號普通重型機車上路。嗣於同日8時23分許，行經新
    竹市東區柴橋路59巷口處時，因不慎自撞張美琦所有、停放
    路旁之車牌號碼00-0000號自用小客車而肇事(未致他人受傷
    )，經警據報到場處理，遂於同日9時許對余信傑施以吐氣酒
    精濃度測試，測得其吐氣所含酒精濃度達每公升1.26毫克而
    查獲。
二、案經新竹市警察局第三分局報告臺灣新竹地方檢察署檢察官
    偵查後起訴。
    理  由
壹、程序事項
    本案被告余信傑所犯酒後駕車之公共危險犯行，係非死刑、
    無期徒刑、最輕本刑為3年以上有期徒刑之罪，或高等法院
    管轄第一審之案件，被告於本院準備程序進行中，就被訴事
    實為有罪之陳述，經本院認合於刑事訴訟法第273條之1第1 
    項之規定，裁定進行簡式審判程序，合先敘明。又按簡式審
    判程序之證據調查，不受第159條第1項之限制，刑事訴訟法
    第273條之2定有明文，是於行簡式審判程序之案件，被告以
    外之人於審判外之陳述，除有其他不得作為證據之法定事由
    外，應認具有證據能力。本判決所援引被告以外之人於審判
    外之陳述，因本案採行簡式審判程序，復無其他不得作為證
    據之法定事由，依上開說明，應認具有證據能力。
貳、實體事項
一、認定犯罪事實所憑之證據及認定之理由
    上開犯罪事實，業據被告於偵查及本院準備、簡式審判程序
    中均坦承不諱（見偵卷第70頁至第71頁，本院卷第44頁、第
    47頁至第50頁），核與證人張美琦於警詢中之證述（見偵卷
    第6頁至第7頁、第13頁）大致相符，且有警員陳又楨於110
    年9月17日偵查報告、新竹市警察局交通警察隊第三組道路
    交通事故當事人酒精測定紀錄表各1份、新竹市警察局舉發
    違反道路交通管理事件通知單影本2紙、道路交通事故現場
    圖、道路交通事故調查報告表㈠及㈡各1份、現場暨車損照片1
    1張、道路監視器錄影翻拍照片4張（見偵卷第5頁、第14頁
    、第27頁、第8頁、第9頁、第10頁、第28頁至第30頁背面、
    第31頁至其背面）在卷可稽，足見被告前揭任意性自白，核
    與事實相符，本案事證業已明確，被告犯行堪以認定，應予
    依法論科。
二、論罪科刑
  ㈠被告行為後，刑法第185條之3第1項業於111年1月28日修正公
    布，於同年月30日施行，此次修正將原定處罰自「2年以下
    有期徒刑，得併科20萬元以下罰金」，提高為「3年以下有
    期徒刑，得併科30萬元以下罰金」，經比較新舊法結果，修
    正後規定對被告並未較為有利，依刑法第2條第1項前段規定
    ，應適用行為時即修正前之規定。是核被告所為，係犯修正
    前刑法第185條之3第1項第1款之吐氣所含酒精濃度達每公升
    0.25毫克以上而駕駛動力交通工具之公共危險罪。
  ㈡被告前於107年間因酒後駕車之公共危險案件，經臺灣高雄地
    方法院（下稱高雄地院）以107年度交簡字第691號判決判處
    有期徒刑6月，併科罰金新臺幣1萬元確定，有期徒刑部分甫
    於108年1月2日執行完畢，該罰金部分則易服勞役並接續執
    行，而於108年1月12日執行完畢出監等情，有其臺灣高等法
    院被告前案紀錄表1份（見本院卷第11頁至第17頁）在卷可
    稽，是被告於有期徒刑執行完畢後之5年以內，故意再犯本
    案有期徒刑以上之罪，當屬刑法第47條第1項之累犯，茲參
    酌司法院大法官釋字第775號解釋意旨，衡以被告前曾經因
    同一罪質之酒後駕車公共危險案件經判刑確定並執行完畢，
    卻未能戒慎其行，猶於前開罪刑執行完畢後之5年內，又無
    視他人生命、身體及財產之安全，再次為本案吐氣所含酒精
    濃度達每公升0.25毫克以上而駕駛動力交通工具犯行，是認
    依刑法第47條第1項之規定加重被告之最低本刑，尚不生行
    為人所受的刑罰超過其所應負擔罪責的情形，乃依前揭規定
    加重其刑。
　㈢審酌被告除有前揭構成累犯之論罪科刑暨執行紀錄外，尚於1
    04年間因酒後駕車之公共危險案件，經高雄地院以105年度
    交簡字第573號判決判處有期徒刑2月確定，又於106年間因
    酒後駕車之公共危險案件，經高雄地院以106年度交簡字第1
    772號判決判處有期徒刑4月確定，復於109年間再因酒後駕
    車之公共危險案件，經高雄地院以109年度審交易字第943號
    判決判處有期徒刑8月，嗣被告不服提起上訴，經臺灣高等
    法院高雄分院以110年度交上易字第76號判決上訴駁回確定
    等情，同有前揭臺灣高等法院被告前案紀錄表1份附卷憑參
    ，詎其已有多次酒後駕車遭追訴處罰暨執行之紀錄，卻猶不
    知戒慎其行，再次於服用米酒後，仍駕駛前揭車輛行駛於公
    眾往來之市區道路，一再輕忽其他用路人生命、身體之安全
    ，其主觀上之惡性實非輕微；再者，酒後駕駛動力交通工具
    行為本具有高度潛在危險性，而衡諸其吐氣所含酒精濃度已
    高達每公升1.26毫克，嗣被告確因不勝酒力駕車自撞肇事，
    並致己成傷，是其行為當已生相當之損害無訛，其客觀之犯
    罪情節亦同難認輕微，所為自應嚴正的予以非難，惟念及被
    告犯後自始坦承犯行，犯後態度尚可，又幸未致他人成傷，
    並斟酌被告自承從事工地工作、與母親同住、未婚無子女之
    家庭經濟狀況及國小畢業之教育程度（見本院卷第50頁）等
    一切情狀，認應量處如主文所示之刑。
據上論斷，應依刑事訴訟法第273條之1第1項、第299條第1項前
段，判決如主文。
本案經檢察官邱志平聲請簡易判決處刑，檢察官劉正祥到庭執行
職務。
中　　華　　民　　國　　111 　年　　4 　　月　　22　　日
                      刑事第二庭法　官　江宜穎
以上正本證明與原本無異。
如不服本判決應於收受判決後20日內向本院提出上訴書狀，並應
敘述具體理由。其未敘述上訴理由者，應於上訴期間屆滿後20日
內向本院補提理由書(均須按他造當事人之人數附繕本)「切勿逕
送上級法院」。
中　　華　　民　　國　　111 　年　　4 　　月　　22　　日
                                書記官　蕭妙如
附錄本案論罪科刑法條：
修正前刑法第185條之3第1項第1款
駕駛動力交通工具而有下列情形之一者，處2年以下有期徒刑，
得併科20萬元以下罰金：
一、吐氣所含酒精濃度達每公升零點二五毫克或血液中酒精濃度
    達百分之零點零五以上。